【裁判字號】    99,撤緩,44
【裁判日期】    990308
【裁判案由】    聲請撤銷緩刑
【裁判全文】
臺灣板橋地方法院刑事裁定              99年度撤緩字第44號
聲  請  人  臺灣板橋地方法院檢察署檢察官
受  刑  人  甲○○
上列聲請人因受刑人犯駕駛業務過失傷害案件，聲請撤銷緩刑之
宣告（九十九年度執聲字第六０七號），本院裁定如下：
    主  文
聲請駁回。
    理  由
一、本件聲請意旨略以：受刑人甲○○因犯駕駛業務過失傷害案
    件，前經本院以九十七年度交簡上字第二三八號（九十六年
    偵字第二四三三一號）判處拘役四十五日，緩刑二年，於民
    國九十八年一月二十日確定在案。竟於緩刑期前即九十七年
    十二月二十五日及緩刑期內即九十八年三月十二日、九十八
    年五月十四日下午三時五十八分為警採尿往前回溯九十六小
    時內之某時、九十八年九月十八日上午七時五十分許為警採
    尿前九十六小時內之某時許，其另犯毒品危害防制條例等罪
    ，分別經本院判處得易科罰金之有期徒刑三月、三月、四月
    、三月，受刑人因有上揭犯罪事由，足認其不知悔悟自新，
    原宣告之緩刑難收其預期效果，而有執行刑罰之必要，合於
    刑法第七十五條之一第一項第一、二款所定得撤銷緩刑宣告
    之原因，依刑事訴訟法第四百七十六條規定聲請撤銷等語。
二、按於九十八年五月十九日刑法修正施行前，受緩刑之宣告，
    九十八年五月十九日修正刑法施行後，仍在緩刑期內者，適
    用九十八年五月十九日修正公布之刑法第七十五條及第七十
    五條之一規定，刑法施行法第六條之一第二項定有明文。是
    本件受刑人係於九十八年五月十九日刑法修正施行前，受緩
    刑之宣告，迄至九十八年五月十九日修正刑法施行後，仍在
    緩刑期內，依上開規定，即應適用修正後刑法第七十五條及
    第七十五條之一規定，由法院依受刑人再犯情節，裁量是否
    撤銷緩刑宣告，而無庸比較新舊法，合先敘明。
三、復按緩刑前因故意犯他罪，而在緩刑期內受六月以下有期徒
    刑、拘役或罰金之宣告確定者，足認原宣告之緩刑難收其預
    期效果，而有執行刑罰之必要者，得撤銷其宣告，九十八年
    五月十八日修正之刑法第七十五條之一第一項第一款定有明
    文。考本條文前於九十四年二月二日增訂立法意旨略以：關
    於緩刑之撤銷，現行法第七十五條第一項固已設有二款應撤
    銷之原因；至得撤銷緩刑之原因，則僅於保安處分章內第九
    十三條第三項與撤銷假釋合併加以規定，體例上不相連貫，
    實用上亦欠彈性，爰參酌德國及奧地利現行立法例增訂得撤
    銷緩刑之原因，其中現行關於緩刑前或緩刑期間故意犯他罪
    ，而在緩刑期內受得易科罰金之有期徒刑之宣告者，列為應
    撤銷緩刑之事由，因認過於嚴苛，而排除第七十五條應撤銷
    緩刑之事由，移列至得撤銷緩刑事由，俾使法官依被告再犯
    情節，而裁量是否撤銷先前緩刑之宣告。其次，如有前開事
    由，但判決宣告拘役、罰金時，可見行為人仍未見悔悟，有
    列為得撤銷緩刑之事由，以資彈性適用，爰於第一項第一款
    、第二款增訂之。且本條採用裁量撤銷主義，賦予法院撤銷
    與否之權限，特於第一項規定實質要件為「足認原宣告之緩
    刑難收其預期效果，而有執行刑罰之必要」，供作審認之標
    準。亦即於「得」撤銷緩刑之情形，法官應依職權本於合目
    的性之裁量，妥適審酌被告所犯前後數罪間，關於法益侵害
    之性質、再犯之原因、違反法規範之情節是否重大、被告主
    觀犯意所顯現之惡性及其反社會性等情，是否已使前案原為
    促使惡性輕微之被告或偶發犯、初犯改過自新而宣告之緩刑
    ，已難收其預期之效果，而確有執行刑罰之必要，此與刑法
    第七十五條第一項所定二款要件有一具備，即毋庸再行審酌
    其他情狀，應逕予撤銷緩刑之情形不同。
四、經查：本件受刑人甲○○前因犯駕駛業務過失傷害案件，經
    本院以九十七年度交簡上字第二三八號判決處拘役四十五日
    ，並諭知緩刑二年之宣告，於九十八年一月二十日確定；其
    於前述緩刑前即九十七年十二月二十五日，因犯施用第二級
    毒品甲基安非他命案件，經本院於九十八年七月二十八日以
    九十八年度易字第六九九號判決處有期徒刑三月，於九十八
    年八月二十七日確定在案；其復在緩刑期間內，於九十八年
    三月十二日，因犯施用第二級毒品甲基安非他命案件，經本
    院於九十八年五月十一日以九十八年度簡字第三三五一號判
    決處有期徒刑三月，於九十八年七月二十日確定在案；又於
    九十八年五月十四日，因犯施用第二級毒品甲基安非他命案
    件，經本院以九十八年度簡字第五四００號判決處有期徒刑
    四月，於九十八年八月十七日確定在案；再於九十八年九月
    十八日，因犯施用第二級毒品甲基安非他命案件，經本院以
    九十八年度簡字第九七七三號判決處有期徒刑三月，於九十
    九年一月七日確定在案，有刑事判決四份在卷可稽，惟受刑
    人上開違反毒品危害防制條例之犯行，與受緩刑宣告之駕駛
    業務過失傷害犯行間，兩者於犯罪手段、目的上並無何關聯
    性及類似性，自難僅因受刑人有在緩刑期內遭判處拘役之刑
    度，即遽認受刑人未見悔悟自新，而有上開緩刑之宣告難收
    其預期效果之情形。此外，聲請人復未舉出具體事證以證明
    受刑人原宣告之緩刑難收其預期效果，有執行刑罰之必要，
    而符合刑法第七十五條之一所定得撤銷緩刑宣告之規定。是
    難認受刑人有合於刑法第七十五條之一第一、二項得撤銷緩
    刑宣告之情事，因之，聲請人聲請撤銷受刑人之緩刑宣告，
    即非有據，為無理由，應予駁回。
五、據上論斷，應依刑事訴訟法第二百二十條，裁定如主文。
中    華    民    國    99    年    3     月    8     日
                  刑事第六庭  法  官  胡堅勤
以上正本證明與原本無異
如不服本裁定應於送達後5日內向本院提出抗告狀
                              書記官  梁宜庭
中    華    民    國    99    年    3     月    8     日

司法院資訊處製作；財團法人民間司法改革基金會備份。
